Inventaris van het archief inzake Voorwaardelijke Invrijheidstellingen van het Ministerie van Justitie, 1950-1978 [GEANONIMISEERDE VERSIE]
Nationaal Archief, Den Haag
- [geanonimiseerd], 1896 jun. 25; 935; 1 omslag
- [geanonimiseerd], 1905 okt. 22; 936; 1 omslag
- [geanonimiseerd], 1896 jan. 11; 937; 1 omslag
- [geanonimiseerd], 1920 sep. 17; 938; 1 omslag
- [geanonimiseerd], 1905 okt. 31; 939; 1 omslag
- [geanonimiseerd], 1923 mrt. 4; 940; 1 omslag
- [geanonimiseerd], 1920 feb. 27; 941; 1 omslag
- [geanonimiseerd], 1886 jun. 9; 942; 1 omslag
- [geanonimiseerd], 1900 mei 23; 943; 1 omslag
- [geanonimiseerd], 1903 jun. 19; 944; 1 omslag
- [geanonimiseerd], 1897 dec. 3; 945; 1 omslag
- [geanonimiseerd], 1899 mrt. 26; 946; 1 omslag
- [geanonimiseerd], 1898 feb. 4; 947; 1 omslag
- [geanonimiseerd], 1903 juli 7; 948; 1 omslag
- [geanonimiseerd], 1908 jun. 19; 949; 1 omslag
- [geanonimiseerd], 1915 sep. 30; 950; 1 omslag
- [geanonimiseerd], 1924 jan. 4; 951; 1 omslag
- [geanonimiseerd], 1918 aug. 7; 952; 1 omslag
- [geanonimiseerd], 1911 jun. 19; 953; 1 omslag
- [geanonimiseerd], 1900 mei 18; 954; 1 omslag
- [geanonimiseerd], 1916 aug. 13; 955; 1 omslag
- [geanonimiseerd], 1889 jan. 19; 956; 1 omslag
- [geanonimiseerd], 1913 dec. 26; 957; 1 omslag
- [geanonimiseerd], 1905 aug. 15; 958; 1 omslag
- [geanonimiseerd], 1923 jan. 17; 959; 1 omslag
- [geanonimiseerd], 1904 mrt. 22; 960; 1 omslag
- [geanonimiseerd], 1912 feb. 17; 961; 1 omslag
- [geanonimiseerd], 1901 feb. 22; 962; 1 omslag
- [geanonimiseerd], 1923 feb. 11; 963; 1 omslag
- [geanonimiseerd], 1927 mei 10; 964; 1 omslag
- [geanonimiseerd], 1901 mrt. 27; 965; 1 omslag
- [geanonimiseerd], 1918 nov. 17; 966; 1 omslag
- [geanonimiseerd], 1934 aug. 18; 967; 1 omslag
- [geanonimiseerd], 1934 nov. 25; 968; 1 omslag
- [geanonimiseerd], 1918 mrt. 22; 969; 1 omslag
- [geanonimiseerd], 1891 mrt. 14; 970; 1 omslag
- [geanonimiseerd], 1914 jun. 28; 971; 1 omslag
- [geanonimiseerd], 1899 aug. 9; 972; 1 omslag
- [geanonimiseerd], 1911 dec. 9; 973; 1 omslag
- [geanonimiseerd], 1905 mrt. 27; 974; 1 omslag
- [geanonimiseerd], 1920 dec. 25; 975; 1 omslag
- [geanonimiseerd], 1916 nov. 6; 976; 1 omslag
- [geanonimiseerd], 1899 feb. 4; 977; 1 omslag
- [geanonimiseerd], 1904 apr. 6; 978; 1 omslag
- [geanonimiseerd], 1889 jun. 30; 979; 1 omslag
- [geanonimiseerd], 1916 aug. 4; 980; 1 omslag
- [geanonimiseerd], 1911 jun. 21; 981; 1 omslag
- [geanonimiseerd], 1919 aug. 30; 982; 1 omslag
- [geanonimiseerd], 1911 mei 9; 983; 1 omslag
- [geanonimiseerd], 1899 sep. 24; 984; 1 omslag
- [geanonimiseerd], 1920 juli 18; 985; 1 omslag
- [geanonimiseerd], 1901 apr. 12; 986; 1 omslag
- [geanonimiseerd], 1919 mrt. 31; 987; 1 omslag
- [geanonimiseerd], 1910 apr. 10; 988; 1 omslag
- [geanonimiseerd], 1908 juli 8; 989; 1 omslag
- [geanonimiseerd], 1918 mei 18; 990; 1 omslag
- [geanonimiseerd], 1901 nov. 14; 991; 1 omslag
- [geanonimiseerd], 1890 nov. 1; 992; 1 omslag
- [geanonimiseerd], 1898 okt. 5; 993; 1 omslag
- [geanonimiseerd], 1900 mrt. 23; 994; 1 omslag
- [geanonimiseerd], 1908 nov. 6; 995; 1 omslag
- [geanonimiseerd], 1915 juli 1; 996; 1 omslag
- [geanonimiseerd], 1926 dec. 26; 997; 1 omslag
- [geanonimiseerd], 1911 mei 14; 998; 1 omslag
- [geanonimiseerd], 1911 aug. 6; 999; 1 omslag
- [geanonimiseerd], 1901 mrt. 11; 1000; 1 omslag
- [geanonimiseerd], 1902 jun. 11; 1001; 1 omslag
- [geanonimiseerd], 1927 sep. 15; 1002; 1 omslag
- [geanonimiseerd], 1912 okt. 20; 1003; 1 omslag
- [geanonimiseerd], 1932 feb. 10; 1004; 1 omslag
- [geanonimiseerd], 1914 okt. 9; 1005; 1 omslag
- [geanonimiseerd], 1905 feb. 20; 1006; 1 omslag
- [geanonimiseerd], 1895 apr. 21; 1007; 1 omslag
- [geanonimiseerd], 1915 okt. 20; 1008; 1 omslag
- [geanonimiseerd], 1898 okt. 10; 1009; 1 omslag
- [geanonimiseerd], 1909 mrt. 2; 1010; 1 omslag
- [geanonimiseerd], 1921 aug. 7; 1011; 1 omslag
- [geanonimiseerd], 1908 sept. 17; 1012; 1 omslag
- [geanonimiseerd], 1923 juli 12; 1013; 1 omslag
- [geanonimiseerd], 1938 jun. 16; 1014; 1 omslag
- [geanonimiseerd], 1906 sep. 10; 1015; 1 omslag
- [geanonimiseerd], 1899 aug. 3; 1016; 1 omslag
- [geanonimiseerd], 1903 juli 28; 1017; 1 omslag
- [geanonimiseerd], 1926 juli 25; 1018; 1 omslag
- [geanonimiseerd], 1907 okt. 13; 1019; 1 omslag
- [geanonimiseerd], 1894 jun. 10; 1020; 1 omslag
- [geanonimiseerd], 1898 mei 23; 1021; 1 omslag
- [geanonimiseerd], 1888 jan. 20; 1022; 1 omslag
- [geanonimiseerd], 1916 nov. 27; 1023; 1 omslag
- [geanonimiseerd], 1921 mrt. 7; 1024; 1 omslag
- [geanonimiseerd], 1905 apr. 17; 1025; 1 omslag
- [geanonimiseerd], 1918 sept. 16; 1026; 1 omslag
- [geanonimiseerd], 1922 mei 14; 1027; 1 omslag
- [geanonimiseerd], 1922 nov. 23; 1028; 1 omslag
- [geanonimiseerd], 1896 nov. 18; 1029; 1 omslag
- [geanonimiseerd], 1926 aug. 15; 1030; 1 omslag
- [geanonimiseerd], 1913 juli 26; 1031; 1 omslag
- [geanonimiseerd], 1904 aug. 29; 1032; 1 omslag
- [geanonimiseerd], 1914 apr. 27; 1033; 1 omslag
- [geanonimiseerd], 1907 jan. 24; 1034; 1 omslag
- [geanonimiseerd], 1914 okt. 14; 1035; 1 omslag
- [geanonimiseerd], 1904 mrt. 4; 1036; 1 omslag
- [geanonimiseerd], 1917 jan. 27; 1037; 1 omslag
- [geanonimiseerd], 1915 feb. 4; 1038; 1 omslag
- [geanonimiseerd], 1919 nov. 9; 1039; 1 omslag
- [geanonimiseerd], 1920 okt. 12; 1040; 1 omslag
- [geanonimiseerd], 1903 apr. 4; 1041; 1 omslag
- [geanonimiseerd], 1914 mei 4; 1042; 1 omslag
- [geanonimiseerd], 1949 dec. 11; 1043; 1 omslag
- [geanonimiseerd], 1900 jun. 9; 1044; 1 omslag
- [geanonimiseerd], 1914 sep. 22; 1045; 1 omslag
- [geanonimiseerd], 1910 dec. 15; 1046; 1 omslag
- [geanonimiseerd], 1909 mei 9; 1047; 1 omslag
- [geanonimiseerd], 1913 apr. 15; 1048; 1 omslag
- [geanonimiseerd], 1920 jan. 20; 1049; 1 omslag
- [geanonimiseerd], 1918 okt. 30; 1050; 1 omslag
- [geanonimiseerd], 1922 apr. 19; 1051; 1 omslag
- [geanonimiseerd], 1912 jun. 17; 1052; 1 omslag
- [geanonimiseerd], 1894 jun. 8; 1053; 1 omslag
- [geanonimiseerd], 1915 dec. 2; 1054; 1 omslag
- [geanonimiseerd], 1906 nov. 9; 1055; 1 omslag
- [geanonimiseerd], 1923 mei 7; 1056; 1 omslag
- [geanonimiseerd], 1920 aug. 7; 1057; 1 omslag
- [geanonimiseerd], 1889 juli 8; 1058; 1 omslag
- [geanonimiseerd], 1897 dec. 19; 1059; 1 omslag
- [geanonimiseerd], 1904 jun. 26; 1060; 1 omslag
- [geanonimiseerd], 1906 sep. 22; 1061; 1 omslag
- [geanonimiseerd], 1890 jan. 18; 1062; 1 omslag
- [geanonimiseerd], 1897 feb. 4; 1063; 1 omslag
- [geanonimiseerd], 1925 jun. 9; 1064; 1 omslag
- [geanonimiseerd], 1910 sept. 5; 1065; 1 omslag
- [geanonimiseerd], 1908 dec. 31; 1066; 1 omslag
- [geanonimiseerd], 1920 okt. 14; 1067; 1 omslag
- [geanonimiseerd], 1929 mei 31; 1068; 1 omslag
- [geanonimiseerd], 1934 dec. 31; 1069; 1 omslag
- [geanonimiseerd], 1919 sep. 6; 1070; 1 omslag
- [geanonimiseerd], 1907 apr. 3; 1071; 1 omslag
- [geanonimiseerd], 1936 aug. 15; 1072; 1 omslag
- [geanonimiseerd], 1910 jun. 10; 1073; 1 omslag
- [geanonimiseerd], 1919 mei. 6; 1074; 1 omslag
- [geanonimiseerd], 1908 jun. 16; 1075; 1 omslag
- [geanonimiseerd], 1912 jan. 24; 1076; 1 omslag
- [geanonimiseerd], 1917 mrt. 15; 1077; 1 omslag
- [geanonimiseerd], 1916 mrt. 7; 1078; 1 omslag
- [geanonimiseerd], 1907 mei 3; 1079; 1 omslag
- [geanonimiseerd], 1923 mei 28; 1080; 1 omslag
- [geanonimiseerd], 1919 nov. 15; 1081; 1 omslag
- [geanonimiseerd], 1903 jan. 23; 1082; 1 omslag
- [geanonimiseerd], 1909 mei 4; 1083; 1 omslag
- [geanonimiseerd], 1916 okt. 3; 1084; 1 omslag
- [geanonimiseerd], 1897 apr. 28; 1085; 1 omslag
- [geanonimiseerd], 1896 mei 7; 1086; 1 omslag
- [geanonimiseerd], 1905 dec. 16; 1087; 1 omslag
- [geanonimiseerd], 1915 jan. 20; 1088; 1 omslag
- [geanonimiseerd], 1920 jun. 26; 1089; 1 omslag
- [geanonimiseerd], 1903 nov. 25; 1090; 1 omslag
- [geanonimiseerd], 1909 juli 12; 1091; 1 omslag
- [geanonimiseerd], 1908 feb. 8; 1092; 1 omslag
- [geanonimiseerd], 1902 feb. 15; 1093; 1 omslag
- [geanonimiseerd], 1921 jan. 16; 1094; 1 omslag
- [geanonimiseerd], 1914 mei 2; 1095; 1 omslag
- [geanonimiseerd], 1923 jan. 24; 1096; 1 omslag
- [geanonimiseerd], 1894 nov. 10; 1097; 1 omslag
- [geanonimiseerd], 1911 feb. 26; 1098; 1 omslag
- [geanonimiseerd], 1926 aug. 17; 1099; 1 omslag
- [geanonimiseerd], 1906 mrt. 17; 1100; 1 omslag
- [geanonimiseerd], 1924 aug. 19; 1101; 1 omslag
- [geanonimiseerd], 1922 feb. 8; 1102; 1 omslag
- [geanonimiseerd], 1923 feb. 12; 1103; 1 omslag
- [geanonimiseerd], 1920 jun. 29; 1104; 1 omslag
- [geanonimiseerd], 1905 apr. 25; 1105; 1 omslag
- [geanonimiseerd], 1902 okt. 28; 1106; 1 omslag
- [geanonimiseerd], 1894 jun. 10; 1107; 1 omslag
- [geanonimiseerd], 1919 feb. 4; 1108; 1 omslag
- [geanonimiseerd], 1891 sep. 24; 1109; 1 omslag
- [geanonimiseerd], 1922 mei 26; 1110; 1 omslag
- [geanonimiseerd], 1914 okt. 10; 1111; 1 omslag
- [geanonimiseerd], 1904 sep. 20; 1112; 1 omslag
- [geanonimiseerd], 1902 juli 8; 1113; 1 omslag
- [geanonimiseerd], 1912 dec. 11; 1114; 1 omslag
- [geanonimiseerd], 1920 okt. 2; 1115; 1 omslag
- [geanonimiseerd], 1921 apr. 18; 1116; 1 omslag
- [geanonimiseerd], 1896 feb. 5; 1117; 1 omslag
- [geanonimiseerd], 1905 dec. 16; 1118; 1 omslag
- [geanonimiseerd], 1920 aug. 26; 1119; 1 omslag
- [geanonimiseerd], 1913 jan. 4; 1120; 1 omslag
- [geanonimiseerd], 1915 mei 12; 1121; 1 omslag
- [geanonimiseerd], 1905 aug. 23; 1122; 1 omslag
- [geanonimiseerd], 1902 jun. 10; 1123; 1 omslag
- [geanonimiseerd], 1903 dec. 1; 1124; 1 omslag
- [geanonimiseerd], 1909 dec. 19; 1125; 1 omslag
- [geanonimiseerd], 1897 dec. 20; 1126; 1 omslag
- [geanonimiseerd], 1897 nov. 28; 1127; 1 omslag
- [geanonimiseerd], 1921 juli 27; 1128; 1 omslag
- [geanonimiseerd], 1919 mrt. 18; 1129; 1 omslag
- [geanonimiseerd], 1890 juli 10; 1130; 1 omslag
- [geanonimiseerd], 1903 juli 7; 1131; 1 omslag
- [geanonimiseerd], 1921 dec. 21; 1132; 1 omslag
- [geanonimiseerd], 1921 sept. 29; 1133; 1 omslag
- [geanonimiseerd], 1906 juli 19; 1134; 1 omslag
- [geanonimiseerd], 1924 apr. 24; 1135; 1 omslag
- [geanonimiseerd], 1892 nov. 19; 1136; 1 omslag
- [geanonimiseerd], 1915 nov. 19; 1137; 1 omslag
- [geanonimiseerd], 1901 dec. 31; 1138; 1 omslag
- [geanonimiseerd], 1929 aug. 29; 1139; 1 omslag
- [geanonimiseerd], 1918 dec. 24; 1140; 1 omslag
- [geanonimiseerd], 1901 apr. 8; 1141; 1 omslag
- [geanonimiseerd], 1903 juli 12; 1142; 1 omslag
- [geanonimiseerd], 1905 apr. 1; 1143; 1 omslag
- [geanonimiseerd], 1894 juli 31; 1144; 1 omslag
- [geanonimiseerd], 1898 jun. 8; 1145; 1 omslag
- [geanonimiseerd], 1892 apr. 10; 1146; 1 omslag
- [geanonimiseerd], 1910 feb. 6; 1147; 1 omslag
- [geanonimiseerd], 1918 feb. 28; 1148; 1 omslag
- [geanonimiseerd], 1905 jun. 21; 1149; 1 omslag
- [geanonimiseerd], 1901 okt. 27; 1150; 1 omslag
- [geanonimiseerd], 1912 apr. 11; 1151; 1 omslag
- [geanonimiseerd], 1919 nov. 20; 1152; 1 omslag
- [geanonimiseerd], 1922 sep. 30; 1153; 1 omslag
- [geanonimiseerd], 1891 sep. 19; 1154; 1 omslag
- [geanonimiseerd], 1894 nov. 14; 1155; 1 omslag
- [geanonimiseerd], 1901 apr. 22; 1156; 1 omslag
- [geanonimiseerd], 1901 jun. 15; 1157; 1 omslag
- [geanonimiseerd], 1911 feb. 3; 1158; 1 omslag
- [geanonimiseerd], 1896 mei 30; 1159; 1 omslag
- [geanonimiseerd], 1918 jan. 29; 1160; 1 omslag
- [geanonimiseerd], 1920 jun. 11; 1161; 1 omslag
- [geanonimiseerd], 1908 okt. 15; 1162; 1 omslag
- [geanonimiseerd], 1915 dec. 24; 1163; 1 omslag
- [geanonimiseerd], 1910 okt. 1; 1164; 1 omslag
- [geanonimiseerd], 1945 jun. 13; 1165; 1 omslag
- [geanonimiseerd], 1922 dec. 11; 1166; 1 omslag
- [geanonimiseerd], 1911 dec. 3; 1167; 1 omslag
- [geanonimiseerd], 1906 jun. 20; 1168; 1 omslag
- [geanonimiseerd], 1917 juli 1; 1169; 1 omslag
- [geanonimiseerd], 1907 nov. 29; 1170; 1 omslag
- [geanonimiseerd], 1913 sept. 22; 1171; 1 omslag
- [geanonimiseerd], 1918 jan. 7; 1172; 1 omslag
- [geanonimiseerd], 1908 dec. 16; 1173; 1 omslag